臺灣桃園地方法院刑事判決 
111年度審金訴字第1630號
公  訴  人  臺灣桃園地方檢察署檢察官
被      告  盧健文


            江怡靜

                    住○○市○○區○○路000巷00弄00○0號        
上列被告因詐欺等案件，經檢察官追加起訴（111年度偵字第332
59號），本院判決如下：
    主    文
本件公訴不受理。
    理    由
一、追加起訴意旨略以：被告江怡靜（所涉附表一編號1部分，
    另行併辦）與被告盧健文與通訊軟體LINE暱稱「BitoPro。
    智」、通訊軟體Telegram暱稱「海陸空」及真實姓名年籍不
    詳之人所屬之詐欺集團成員，共同意圖為自己不法之所有，
    基於詐欺取財及掩飾或隱匿特定犯罪所得之本質、去向等犯
    意聯絡，先由江怡靜於民國110年4月6日前某時，將中華郵
    政帳號「000-00000000000000」號帳戶(下稱郵局帳戶)、玉
    山商業銀行帳「000-0000000000000」號帳戶(下稱玉山帳戶
    )及中國信託商業銀行帳號「000-000000000000」號帳戶(下
    稱中信帳戶)提供不詳之詐騙集團成員，作為詐欺被害人匯
    款帳戶之用。嗣該詐欺集團成員取得上開帳戶資料後，即共
    同意圖為自己不法所有，基於詐欺、洗錢之犯意聯絡，於如
    附表一所示之詐騙時間以如附表一所示之方式，向李菁華、
    林心緹、林秀勤及王麗絨施以詐術，致其等陷於錯誤，將如
    附表一所示之金額，匯款至如附表所示之帳戶內。復由江怡
    靜依通訊軟體LINE暱稱「BitoPro。智」之人指示，於附表
    二所示之時間，至附表二所示之地點，提領如附表二所示之
    金額後，自提領之金額中抽取共新臺幣（下同）1萬4,000元
    做為報酬，隨即將剩餘款項於附表三所示之時間、地點交付
    與盧健文，盧健文再自取得款項中抽取3,000元至5,000元做
    為報酬後，再依通訊軟體Telegram暱稱「海陸空」之人指示
    ，將餘款放置於桃園高鐵站廁所內，由上開詐騙集團成員派
    員前往收取之方式，隱匿該犯罪所得之去向。因認被告盧健
    文、江怡靜涉犯刑法第339條之4第1項第2款三人以上共同詐
    欺取財及洗錢防制法第14條第1項洗錢罪嫌等語。
二、按於第一審辯論終結前，得就與本案相牽連之犯罪或本罪之
    誣告罪，追加起訴，刑事訴訟法第265條第1項定有明文。又
    刑事訴訟法第265條之追加起訴，限於在第一審辯論終結以
    前始得為之，違反此項規定而追加起訴者，顯屬不合（最高
    法院26年渝上字第1057號判例意旨參照）。次按起訴之程序
    違背規定者，應諭知不受理判決，且得不經言詞辯論為之，
    同法第303條第1款、第307條亦定有明文。
三、經查，臺灣桃園地方檢察署檢察官以被告盧健文、江怡靜涉
    犯刑法第339條之4第1項第2款三人以上共同詐欺取財罪及洗
    錢防制法第14條第1項之洗錢罪，與前經同檢察署檢察官以
    該署111年度偵字第16774號起訴而繫屬本院之111年度審金
    訴字第627號被告江怡靜涉犯詐欺等案件，具有相牽連關係
    ，而依刑事訴訟法第265條第1項規定追加起訴，惟本院受理
    之前開111年度審金訴字第627號案件後，因被告自白犯罪，
    本院已於111年9月14日辯論終結，並已於111年10月6日判決
    ，而公訴人係於111年10月29日追加起訴本案，於111年11月
    15日始繫屬本院，有追加起訴書及臺灣桃園地方檢察署111
    年11月15日桃檢秀雨111偵33259字第1119137217號函暨其上
    本院收文戳章附卷可稽。是本件檢察官追加起訴案件繫屬於
    本院時，本院111年度審金訴字627號案件業已辯論終結，揆
    諸前揭說明，本案追加起訴之程序於法即有未合，爰不經言
    詞辯論，依法逕為不受理判決之諭知。　　
據上論斷，應依刑事訴訟法第303 條第1 款、第307 條，判決如
主文。
中    華    民    國   111    年    12    月    15   日
                  刑事審查庭  審判長法  官  馮浩庭
                                    法  官  呂曾達
                                    法  官  李佳穎
以上正本證明與原本無異。
如不服本判決應於收受判決後20日內向本院提出上訴書狀，並應
敘述具體理由。其未敘述上訴理由者，應於上訴期間屆滿後20日
內向本院補提理由書（均須按他造當事人之人數附繕本）「切勿
逕送上級法院」。
                                    書記官  蔡萱穎
中    華    民    國   111    年    12    月    15   日
附表一
編號 告訴人 詐騙時間及方式 匯款時間 匯款金額 （新臺幣） 匯入帳戶 備註 1 李菁華 詐欺集團成員於111年4月6日17時48分前之不詳時間，向告訴人聯繫，佯稱因網路購物訂單設定錯誤，因此需依指示轉帳解除設定云云。 111年4月6日17時48分 2萬9,989元 郵局帳戶 江怡靜此部分所涉詐欺等罪，另行移送併辦，非本件追加起訴之範圍。 2 林心緹 詐欺集團成員於111年4月5日某不詳時間，向告訴人聯繫，佯稱係其兒子而急需款項投資云云。 111年4月6日12時14分 42萬元 玉山帳戶  3 林秀勤 詐欺集團成員於111年4月4日20時28分許，向告訴人聯繫，佯稱係其友人而急需款項云云。 111年4月6日10時57分 15萬元 中信帳戶  4 王麗絨 詐欺集團成員於111年4月5日14時30分許，向告訴人聯繫，佯稱係其姪子而急需款項投資云云。 111年4月6日10時44分 5萬元 郵局帳戶     111年4月6日10時46分 5萬元 郵局帳戶  

附表二
編號 提領時間 提領地點 提領帳戶、款項(新臺幣) 1 111年4月6日14時51分 桃園市○○區○○路0段000號之玉山銀行 玉山帳戶、45萬元 2 111年4月6日15時25分 桃園市○○區○○路0段000號之中信銀行 中信帳戶、33萬元 3 111年4月6日16時21分 桃園市○○區○○路0段000號之大湳郵局 郵局帳戶、42萬元 4 111年4月6日18時18分 桃園市○○區○○路000號之萊爾富便利商店八德大和店之ATM 郵局帳戶、2萬元 5 111年4月6日18時20分 桃園市○○區○○路000號之萊爾富便利商店八德大和店之ATM 郵局帳戶、2萬元 

附表三
編號 交付時間 交付地點 1 111年4月6日15時13分 桃園市○○區○○路00巷00號附近 2 111年4月6日15時39分 同上 3 111年4月6日18時許 桃園市○○區○○路0000號電線桿附近 4 111年4月6日18時24分 同上